# 其他股东增资被动稀释股份，其他股东未实缴到位计算投资收益

提问人：colynnchiu 时间：2018-01-22 20:39:47
在被动稀释情况前后均适用权益法核算的情况下，根据《上市公司执行企业会计准则案例解析》： 由于被投资单位增发股份、投资方未同比例增资导致持股比例下降的，持股比例下降部分视同长期股权投资处置，按新的持股比例确认归属于本公司的被投资单位增发股份导致的净资产增加份额，与应结转持股比例下降部分的长期股权投资账面价值之间的差额计入当期损益。
请问版主，对于其他股东增资认缴部分尚未实缴到位的情况下，在计算被动处置结转的投资收益时，以下理解是否正确： 1 、 一般采用 实缴比例 以及 实缴对应净资产增加份额； 2 、若在全体股东签署了 一致声明：未实缴的情况下以认缴比例 享有 被投资方 留存收益 的情况下，则应以 认缴比例计算的稀释份额 乘以 全部认缴的净资产增加额？还是应分步计算，根据 实缴净资产到位的时点，以认缴比例计算的稀释份额 乘以 本期实缴部分的净资产增加额，待下一期实缴后 继续计算？

回答人：chenyiwei
首先要明确：对此类被动稀释股权但稀释前后均采用权益法核算的情形，应依据《企业会计准则第 2 号——长期股权投资（ 2014 年修订）》第十一条规定处理。 其次，对于实缴出资比例不同于认缴比例的情形，一般处理原则：首先股东之间有明确协议约定此类情况下的处理方法的，按该协议约定执行；没有约定或约定不明确的，按实缴出资比例计算权益和损益份额，或者按谨慎原则处理，亏损按较高比例确认应分担份额，盈利按较低比例确认可享有份额。

提问人：colynnchiu 时间：2018-02-01 20:45:44
谢谢版主，想在进一步和您确认下： 计算公式：稀释应确认的资本公积＝投资公司应享有被投资公司增资后的所有者权益A1×被稀释后持股比例B1－被投资公司增资前的所有者权益A0×被稀释前持股比例B0； 计算假设：股东约定享有收益均按照认缴比例计算，且未实缴到位； 那此处B1也应按照假设所有股东实缴到位后的稀释比例B1，但是此时的A1是否仍仅计算 已实缴的部分？未实缴的部分在 实缴后 再进行后续计算，即使B1未发生变化。

回答人：chenyiwei
不论按何种比例计算，被投资方的净资产均不含尚未实缴的出资额。